【裁判字號】    96,訴,314
【裁判日期】    970121
【裁判案由】    毒品危害防制條例
【裁判全文】
臺灣宜蘭地方法院刑事判決               96年度訴字第314號
公  訴  人  臺灣宜蘭地方法院檢察署檢察官
被      告  甲○○
                    （另案於臺灣新店戒治所強制戒治中）
            己○○
                    （另案於臺灣宜蘭監獄執行中）
上二人共同
指定辯護人  本院公設辯護人  癸○○
上列被告因違反毒品危害防制條例等案件，經檢察官提起公訴（
96年度偵字第2215號、96年度偵緝字第166號、第209號），本院
判決如下：
    主  文
甲○○共同販賣第一級毒品，累犯，處有期徒刑拾陸年。行動電
話貳支（含門號0000000000、0000000000
、0000000000號SIM卡參張）均沒收，如全部或一部
不能沒收時，追徵其價額或以其財產抵償之。販賣第一級毒品合
計所得之新臺幣玖仟元沒收（其中新臺幣肆仟元與丁○○連帶沒
收），如全部或一部不能沒收時，以其財產抵償之。又共同販賣
第二級毒品，累犯，處有期徒刑伍年。行動電話貳支（含門號0
000000000、0000000000、0000000
000號SIM卡參張）均沒收，如全部或一部不能沒收時，追徵
其價額或以其財產抵償之。販賣第二級毒品合計所得之新臺幣參
萬伍仟捌佰元沒收（其中新臺幣壹萬陸仟捌佰元與己○○連帶沒
收），如全部或一部不能沒收時，以其財產抵償之。又轉讓第二
級毒品，累犯，處有期徒刑捌月，減為有期徒刑肆月。應執行有
期徒刑拾捌年。行動電話貳支（含門號0000000000、
0000000000、0000000000號SIM卡參張）
均沒收，如全部或一部不能沒收時，追徵其價額或以其財產抵償
之。販賣第一級毒品合計所得之新臺幣玖仟元沒收（其中新臺幣
肆仟元與丁○○連帶沒收），如全部或一部不能沒收時，以其財
產抵償之。販賣第二級毒品合計所得之新臺幣參萬伍仟捌佰元沒
收（其中新臺幣壹萬陸仟捌佰元與己○○連帶沒收），如全部或
一部不能沒收時，以其財產抵償之。
己○○共同販賣第二級毒品，處有期徒刑肆年。行動電話貳支（
含門號0000000000、0000000000、000
0000000號SIM卡參張）均沒收，如全部或一部不能沒收
時，追徵其價額或以其財產抵償之。販賣第二級毒品合計所得之
新臺幣壹萬陸仟捌佰元與甲○○連帶沒收，如全部或一部不能沒
收時，以其財產抵償之。
    事  實
一、甲○○前因犯偽造貨幣、贓物、槍砲彈藥刀械管制條例、偽
    造文書等案件，分經臺灣板橋地方法院、臺灣高等法院判處
    有期徒刑3年4月、10月、1年2月、6月，並定應執行為5年4
    月確定，於89年8月9日入監執行，於93年12月3日假釋出監
    ，並於95年9月10日縮刑期滿執行完畢。詎仍不知悔改，甲○○明知毒品危害防制條例第2條第2項第1款、第2款所定之
    第一級毒品海洛因及第二級毒品安非他命不得販賣，竟分別
    基於反覆販賣第一級毒品海洛因及第二級毒品安非他命牟利
    之單一犯罪決意，於附表一所示之時間、地點，以附表一所
    示之方式，販賣第一級毒品海洛因予附表一所示之人，並於
    附表二所示之時間、地點，以附表二所示之方式，販賣第二
    級毒品安非他命予附表二所示之人，分別以此獲得如附表一
    、附表二所示之販毒所得。
二、甲○○復承前反覆販賣第一級毒品海洛因牟利之單一犯罪決
    意，並與丁○○（已另案判決）共同基於販賣第一級毒品海
    洛因牟利之犯意聯絡及行為分擔，於附表三所示之時間、地
    點，以附表三所示之方式，共同販賣第一級毒品海洛因予附
    表三所示之人，並以此獲得如附表三所示之販毒所得。
三、甲○○又承前販賣第二級毒品安非他命牟利之單一犯罪決意
    ，並與己○○共同基於販賣第二級毒品安非他命牟利之犯意
    聯絡及行為分擔，於附表四所示之時間、地點，以附表四所
    示之方式，共同販賣第二級毒品安非他命予附表四所示之人
    ，並以此獲得如附表四所示之販毒所得。
四、甲○○又基於無償轉讓第一級毒品海洛因之單一犯罪決意，
    自95年7、8月間起至96年1月18日止，在宜蘭縣宜蘭市光復
    國小附近，以每天3、4次，每次0.1公克，無償轉讓第二級
    毒品安非他命予丁○○。
    嗣於96年1月18日下午4時30分許，為警查獲丁○○而扣得如
    附表五所示之物後，始循線查獲。
二、案經宜蘭縣警察局移送臺灣宜蘭地方法院檢察署檢察官偵查
    起訴。
    理  由
壹、證據能力部分：
一、按被告以外之人於審判外之言詞或書面陳述，除法律有規定
    者外，不得作為證據，刑事訴訟法第159條第1項定有明文。
（一）就被告甲○○部分，證人戊○○、壬○○、庚○○、丙○○、乙○○、辛○○、子○○、吳威良、夏德智、張建忠
      、陳怡涵、薛豐龍、黃文德、黃進忠、賴資凱、范振豊、
      李雅惠、陳銘棋、己○○於警詢中之陳述，均屬於被告以
      外之人於審判外之陳述，被告甲○○並已否認上開陳述之
      證據能力，復無刑事訴訟法第159條之2至第159條之5例外
      得為證據之情形，則依上開法條規定，上開證人於警詢中
      之陳述，均無證據能力。
（二）就被告己○○部分，上開證人於警詢之供述，雖屬被告以
      外之人於審判外之陳述，惟被告己○○及辯護人於本院調
      查證據時，已知有同法第159條第1項不得為證據之情形，
      而未於言詞辯論終結前聲明異議，依同法第159條之5第2
      項之規定，視為有同條第1項之同意，本院審酌上開證人
      之言詞陳述作成時之情況，認為適當，爰依同法第159條
      之5第1項之規定認有證據能力，合先敘明。
貳、實體部分：
一、訊據被告甲○○矢口否認有販賣第一級、第二級毒品及轉讓
    第二級毒品之犯行，訊據被告己○○固坦承有販賣第二級毒
    品安非他命之犯行，惟矢口否認有與被告甲○○共同販賣，
    被告甲○○辯稱：並沒有販賣第一級、第二級毒品，也沒有
    轉讓第二級毒品云云；被告己○○則辯稱：是伊偷拿安非他
    命去賣，甲○○並不知情云云。經查：
（一）上開犯罪事實，業據證人戊○○、庚○○、丙○○、辛○○、子○○、李雅惠、陳銘祺、丁○○分於偵查中及證人
      范振豊於警詢中，就如附表一、二、三、四所示之時間、
      地點，向被告甲○○或甲○○與丁○○或甲○○與己○○
      購買海洛因或安非他命及受被告甲○○轉讓安非他命等情
      均證述明確，且證人庚○○、戊○○、辛○○、子○○經
      採集尿液送驗後，其尿液亦分呈嗎啡、安非他命、甲基安
      非他命陽性反應，此亦有慈濟大學濫用藥物檢驗中心檢驗
      總表在卷可按，並有通聯調閱查詢單、通訊監察譯文在卷
      可稽，自堪信為真實。
（二）而上開證人於偵查及本院審理時雖有供述不一、翻異前詞
      或詳細程度有別之情形，惟經本院詳加比對而有所取捨，
      詳細理由如下：
  １、證人戊○○於本院審理中雖更異前詞改稱：「95年12月底
      我有請甲○○幫我買5千元的海洛因，數量大約是1公克，
      結果他沒有幫我買到，偵查中是亂講的」云云，然查證人
      戊○○前於偵查中業已具結證稱：「95年12月底在宜蘭市區上，我拿5千元給甲○○，叫他幫我購買海洛因，他
      在我住處附近交付海洛因給我」等語在卷（見95年度他字
      第15 76號卷第353-354頁筆錄），已就向被告甲○○購買
      海洛因之時間、購買地點、交付海洛因之地點等節均證述
      明確，核與通訊監察譯文內容相符，且參以證人戊○○於
      偵查時距案發時日較近，記憶較為深刻，可立即反應所知
      ，不致因時隔日久而遺忘案情，亦較無來自被告之壓力而
      出於虛偽不實之指證，或有事後串謀而故為迴護被告之機
      會，故證人戊○○於偵查中所為之證述堪可採信，被告甲○○辯稱並未販賣海洛因予證人戊○○云云，即屬無據。
      故被告甲○○確有於附表一編號1所示之時間、地點、方
      式，以1次5千元之代價，販賣第一級毒品予證人戊○○1
      次，並取得如附表一編號1所示販賣所得之事實，自堪以
      認定。
  ２、證人庚○○雖於本院審理時翻異前詞改稱伊並未向被告甲○○購買安非他命，而偵查中所述係因警員要求其如此陳
      述云云，然查證人庚○○前於偵查中具結證稱：「通訊監
      察譯文內容是我向甲○○買安非他命的通話內容，從95年
      10月中旬開始至11月6日，買3次，每次0.8公克5千元」等
      語在卷（見95年度他字第1576號卷一第275-276頁筆錄）
      ，則依證人庚○○於偵查中所述，其對於購買毒品之時間
      、次數、地點、毒品重量及對於通訊監察譯文內容之真意
      為何，所述均十分具體明確，且參酌證人庚○○不否認之
      通訊監察譯文內容觀之，亦核與證人庚○○前於偵查中證
      述之情節相符，顯係向被告甲○○購買安非他命無誤，且
      證人庚○○於偵查中所為之證述，距離案發時間較近，較
      無事後串謀或迴護被告甲○○之機會，顯可採信。況證人
      庚○○於本院時證稱：「通訊監察譯文中所述『自己吃這
      個』係指吃水果，是指榴蓮，『那天的東西沒味』係指榴
      蓮沒味道」云云，顯與常情不符，實不足為據，故當以證
      人庚○○於偵查中所為之證述為可採，則被告甲○○確有
      於如附表二編號1所示之時間、地點以每次5千元之代價販
      賣第二級毒品安非他命予證人庚○○3次之事實，並取得
      販賣所得1萬5千元，亦堪以認定。
  ３、證人丙○○雖於本院審理時翻異前詞改稱其係為減刑，後
      又稱係因與被告甲○○有過節始供述係向被告甲○○購買
      安非他命云云，然查，證人丙○○於偵查中證稱：「我有
      向甲○○購買安非他命，我從95年9、10月間向甲○○拿2
      次安非他命，每次約2千元，在宜蘭市友愛百貨對面停車
      場，甲○○開黑色的TOYOTA1600CC轎車交給我的，但車子
      是甲○○跟別人借的」等語在卷（見96年度他字第74號卷
      一第234-236頁筆錄），已就向被告甲○○購買毒品之時
      間、地點、次數及當時被告甲○○所駕駛之車輛為何種類
      等情均證述十分具體明確，且與通訊監察譯文之內容相符
      ，自堪信為真實，且證人丙○○於本院審理時所證述之情
      節即與偵查中所證述之情節顯相矛盾，而證人丙○○於檢
      察官偵訊時之陳述距案發時日較近，記憶自較為深刻，可
      立即反應所知，不致因時隔日久而遺忘案情，亦較無來自
      被告之壓力而出於虛偽不實之指證，或有事後串謀而故為
      迴護被告之機會，且證人丙○○於本院審理中先稱係為減
      刑而指證被告甲○○販賣安非他命，後又改稱係因與被告
      甲○○有過節始為不實之指述云云，其於本院審理中前後
      所述，已有不一，顯係為迴護被告甲○○之證詞，尚難採
      信，故被告甲○○於附表二編號2所示之時間、地點，以
      每次2千元之代價，販賣安非他命予證人丙○○2次，而取
      得販賣安非他命所得4千元之事實，均堪以認定。
  ４、證人辛○○於偵查中證稱：「通聯內容是我向甲○○購買
      毒品，我打電話向甲○○購買毒品，是丁○○送海洛因來
      ，錢也是交給丁○○，從95年10月開始到同年11月，約買
      2、3次，每次1、2千元」等語（見96年度他字第292號卷
      第3-6頁筆錄），核與其於本院96年度訴字第223號案件審
      理中所為證述：「當時是打電話叫甲○○拿毒品海洛因，
      當時與甲○○約在宜蘭市○○路附近，然後甲○○就打電
      話叫丁○○過來，甲○○先到，甲○○打電話叫丁○○送
      毒品來」等語大致相符，自堪信證人辛○○所證述之情節
      為真實。至證人辛○○雖於上開案件審理中證稱並不知道
      被告甲○○、丁○○所交付之毒品是海洛因或是安非他命
      云云，然依證人辛○○前於偵查中所證述購買毒品之情節
      觀之，其業已於向被告甲○○聯絡時，即已表示要購買海
      洛因，且已表明要購買之數量等情明確，則證人辛○○於
      96 年度訴字第223號案件中雖證稱不知道被告甲○○、丁○○所交付者為海洛因或安非他命云云，顯係為迴護被告
      甲○○之詞，尚不足採信。則證人辛○○與被告甲○○聯
      繫後，由被告甲○○要求丁○○送海洛因予證人辛○○，
      則被告甲○○及丁○○，有販賣毒品海洛因牟利之犯意聯
      絡及行為分擔，已堪以認定。故被告甲○○有與丁○○於
      附表三編號1所示之時間、地點，以每次1、2千元之代價
      ，共同販賣第一級毒品海洛因予證人辛○○2次，並取得
      如附表三編號1之販賣毒品所得之事實，堪以認定。
  ５、證人子○○雖於96年度訴字第223號案件審理中證稱：並
      未透過被告甲○○向丁○○購買毒品云云，然證人子○○
      前於偵查中即已證稱：「通聯內容是我向甲○○購買海洛
      因，我打電話給甲○○，與甲○○約在光復國小，後甲○○叫阿毛到光復國小將海洛因交給我，阿毛就是丁○○」
      等語（見96年度毒偵字第421號卷第11-14頁筆錄）已就向
      被告甲○○購買毒品之方式、地點及如何交付毒品等情均
      證述具體明確，且核與通訊監察譯文之內容相符，自堪信
      為真實，而證人子○○於本院審理時所證述之情節即與偵
      查中所證述之情節顯相矛盾，則以證人子○○於檢察官偵
      訊時之陳述距案發時日較近，記憶自較為深刻，可立即反
      應所知，不致因時隔日久而遺忘案情，亦較無來自被告之
      壓力而出於虛偽不實之指證，或有事後串謀而故為迴護被
      告之機會，故當以證人子○○於偵查中所為之證述可採，
      而依證人子○○於偵查中所證述，係與被告甲○○聯繫後
      ，由被告甲○○要求丁○○送海洛因，則被告甲○○及丁○○間，確有販賣毒品海洛因牟利之犯意聯絡及行為分擔
      ，已堪以認定。故被告甲○○有與丁○○於附表三編號2
      所示之時間、地點，以每次1千元之代價，共同販賣第一
      級毒品海洛因予證人子○○1次，並取得如附表三編號2之
      販賣毒品所得之事實，亦堪以認定。
  ６、被告己○○雖於本院審理時否認與被告甲○○共同販賣安
      非他命云云，然查，被告己○○於偵查中已證稱：「我賣
      安非他命給陳建玲、陳銘祺、李雅惠之安非他命，是向甲○○拿的，販毒的錢交給甲○○」等語在卷（見96年度偵
      緝字第166號卷第35-40頁筆錄），核與被告己○○於偵查
      中證述就通訊監察譯文內容中之含意等情均相符，並有通
      訊監察譯文內容在卷可按，自堪信被告己○○前於偵查中
      所述之情節為真實。且被告己○○於檢察官偵訊時之陳述
      距案發時日較近，記憶自較為深刻，可立即反應所知，不
      致因時隔日久而遺忘案情，亦無來自被告之壓力而出於虛
      偽不實之指證，或有事後串謀而故為迴護被告之機會，且
      證人己○○與被告甲○○2人為男女朋友關係，並無何仇
      怨嫌隙存在，則被告己○○自無於偵查中設詞誣陷被告甲○○之必要，故被告己○○前於偵查中之所述堪可採信，
      被告甲○○空言否認與被告己○○共同販賣安非他命云云
      ，顯屬卸責之詞，不足採信。故被告甲○○確有於附表四
      所示之時間、地點、方式，與被告己○○共同販賣第二級
      毒品安非他命予如附表四所示之人，並取得如附表四所示
      販賣所得之事實，堪以認定。
  ７、證人丁○○雖於本院審理時證稱伊前於偵查中所述均與被
      告甲○○無關云云，然證人丁○○前於偵查中證稱：「95
      年7、8月間至96年1月18日為警查獲止，只要有人打電話
      給我，我去向甲○○拿安非他命時，甲○○都會拿一些安
      非他命給我吸食，1天約3、4次，每次都約0.1公克而已，
      甲○○是在宜蘭市○○○○路口給我」等語（見95年度他
      字第1576號卷二第458、459頁筆錄），已就被告甲○○轉
      讓安非他命之原因、地點、次數等情，均證述相當具體明
      確，核與證人辛○○、子○○所證述與被告甲○○聯絡後
      ，由證人丁○○送毒品給證人辛○○、子○○等情節亦相
      符合，自堪信證人丁○○前於偵查中所證述之情節為真實
      。且參以證人丁○○於偵查時距案發時日較近，記憶較為
      深刻，可立即反應所知，不致因時隔日久而遺忘案情，亦
      較無來自被告之壓力而出於虛偽不實之指證，或有事後串
      謀而故為迴護被告之機會，故證人丁○○於偵查中所為之
      證述堪可採信，故被告甲○○確有於上開時地轉讓第二級
      毒品安非他命予證人丁○○之事實，亦堪以認定。
（三）查販賣毒品係政府嚴予查緝之違法行為，並無公定價格，
      且出售份量可任意分裝增減，價格亦因毒品純度、買賣數
      量、買賣雙方關係資力、毒品來源是否充裕、檢警查緝等
      因素而有不同，難有客觀之標準，是販賣利得除經行為人
      坦承或價量明確外，實難加以認定，然不論是瓶裝或紙包
      之毒品，均可任意分裝或增減其分量，復可依買受人之需
      求按原包裝賣出或再分裝為小包出售，則無論以原包裝賣
      出或分裝後再行出賣之每包售價，均可因賺取價差而牟得
      利益，至為昭然；況海洛因、安非他命之毒品價格昂貴，
      取得不易，且為政府嚴予查緝之犯罪，凡為販賣之不法勾
      當者，苟無利可圖，應無甘冒被查緝法辦重刑之危險，平
      白無端義務為該買賣之工作，而被告苟無利得，豈會甘冒
      重刑之風險，為上開證人戊○○、庚○○、丙○○、辛○○、子○○、陳建玲、李雅惠、陳銘祺取得毒品之理，故
      堪認被告販入毒品之價格必較販出之價格低廉，或以同一
      價格而減少毒品之份量，而有從中賺取差額利潤圖利之意
      圖及事實，此應屬合於論理法則，且不違背社會通常經驗
      之理性判斷。
（四）綜上所述，被告甲○○有於附表一、二所示之時間、地點
      販賣第一級毒品海洛因、第二級毒品安非他命予附表一、
      二所示之人，且與丁○○共同於附表三所示之時間、地點
      ，共同販賣第一級毒品海洛因予附表三所示之人，及與被
      告己○○共同於附表四所示之時間、地點，共同販賣第二
      級毒品安非他命予附表四所示之人，且被告甲○○另於犯
      罪事實欄四所示之時間、地點無償轉讓第二級毒品安非他
      命予丁○○等情，均堪以認定，本件事證明確，應依法論
      科。
二、查海洛因、安非他命係毒品危害防制條例第2條第2項第1款
    、第2款所規定之第一級、第二級毒品，故核被告甲○○基
    於販售營利之意圖而將海洛因、安非他命分別販售予如附表
    一、二、三、四所示之人所為，分別係犯毒品危害防制條例
    第4條第1項之販賣第一級毒品罪及同條例第4條第2項之販賣
    第二級毒品罪；又被告甲○○無償轉讓第二級毒品安非他命
    予丁○○所為，係犯毒品危害防制條例第8條第2項之轉讓第
    二級毒品罪。核被告己○○基於販售營利之意圖將安非他命
    販賣予如附表四所示之人所為，係犯毒品危害防制條例第4
    條第2項之販賣第二級毒品罪。被告甲○○與丁○○就附表
    三所示之犯行，及被告甲○○與被告己○○就附表四所示之
    犯行，分別有犯意聯絡及行為分擔，均為共同正犯。被告甲○○販賣、轉讓第一級毒品海洛因、第二級毒品安非他命前
    後，被告己○○販賣第二級毒品安非他命前後，持有海洛因
    、安非他命之低度行為，分別應為販賣、轉讓之高度行為所
    吸收，均不另論罪。查販賣、轉讓毒品本身即具反覆、延續
    之行為特徵，如係在密接之一定時、地持續實行之複次行為
    ，倘依社會通念，於客觀上認為符合一個反覆、延續性之行
    為觀念，則於刑法評價上，屬學理上所稱「包括一罪」之「
    集合犯」，為實質上一罪。本件被告甲○○在密接之時間及
    相同之地點販賣、轉讓毒品，被告己○○在密接之時間及地
    點販賣毒品，顯係分別基於反覆實行之犯意，持續實行複次
    之販賣、轉讓毒品行為，依前開說明，應僅分別成立一販賣
    第一級毒品罪、一販賣第二級毒品罪及一轉讓第二級毒品罪
    。被告甲○○所犯上開販賣第一級毒品罪、販賣第二級毒品
    罪及轉讓第二級毒品罪3罪間，犯意各別，行為互殊，應予
    分論併罰。查被告甲○○前因犯偽造貨幣、贓物、槍砲彈藥
    刀械管制條例、偽造文書等案件，分經臺灣板橋地方法院、
    臺灣高等法院判處有期徒刑3年4月、10月、1年2月、6月，
    並定應執行為5年4月確定，於89年8月9日入監執行，於93年
    12月3日假釋出監，並於95年9月10日縮刑期滿執行完畢，有
    卷附臺灣高等法院被告前案紀錄表可按，其於有期徒刑之執
    行完畢後，5年以內再犯有期徒刑以上之罪，為累犯，就被
    告甲○○轉讓第一級毒品罪，依法遞加重其刑（至於就被告
    甲○○販賣第一級毒品罪法定本刑為死刑、無期徒刑之部分
    及販賣第二級毒品罪法定本刑無期徒刑之部分，依法均不得
    加重其刑）。另參酌被告甲○○、己○○2人販賣毒品之對
    象及次數均不多，交易數額尚非甚鉅，且未有大量囤積預備
    販賣之毒品扣案，其所為之販毒行為對於他人及國家社會侵
    害之程度尚非屬十分重大等一切情狀，認被告甲○○販賣第
    一級毒品之犯罪情節與毒品危害防制條例第4條第1項死刑或
    無期徒刑之法定本刑相較，及被告甲○○、己○○販賣第二
    級毒品之犯罪情節與毒品危害防制條例第4條第2項無期徒刑
    或7年以上有期徒刑之法定本刑相較，縱對之科以最低度法
    定刑均猶嫌過重，依一般國民生活經驗法則，實屬情輕法重
    ，當足引起一般人之同情，是本院認為被告甲○○販賣第一
    級毒品及被告甲○○、己○○販賣第二級毒品之所為，均顯
    有堪資憫恕之處，爰均依刑法第59條之規定減輕其刑。爰審
    酌被告2人之素行、智識程度，為一己私利而多次販售毒品
    以營利，傷害他人身心健康，助長社會不良風氣，及其販賣
    毒品之次數、所得，被告甲○○轉讓毒品之次數，並審酌被
    告甲○○犯後飾詞否認犯罪，而被告己○○坦承犯行之犯後
    態度等一切情狀，分別量處如主文所示之刑。又查被告甲○○所犯轉讓第二級毒品罪之犯行，其犯罪時間係在96年4 月
    24日前，依中華民國九十六年罪犯減刑條例第2條第1項第3
    款、第7條之規定，應減其宣告刑2分之1，並依法諭知其宣
    告刑及減得之刑，並定其應執行之刑。至被告甲○○所有之
    行動電話2支（含門號0000000000、0000000000、000000000
    0號SIM卡3張），為被告甲○○販賣毒品聯絡所使用之物，
    業據證人戊○○、庚○○、丙○○、辛○○、子○○、范振
    豊、李雅惠、陳銘祺證述在卷，雖未扣案，然不能證明業已
    滅失，爰依毒品危害防制條例第19條第1項之規定，均諭知
    沒收，如全部或一部不能沒收時，追徵其價額或以其財產抵
    償之。又被告甲○○販賣第一級毒品所得財物為9千元，被
    告甲○○、己○○販賣第二級毒品所為財物分別為3萬5千8
    百元、1萬6千8百元，雖均未扣案，仍應依毒品危害防制條
    例第19條第1項之規定，宣告沒收之（被告甲○○與丁○○
    共同販賣所得4千元之部分及被告甲○○與己○○共同販賣
    所得1萬6千8百元之部分，均應分別連帶沒收），如全部或
    一部不能沒收時，以其財產抵償之。至附表五所示之物，為
    丁○○遭警查獲扣得之物，被告否認為其所有供本件犯罪所
    用之物，亦無證據證明為被告所有供本件犯罪所用或所得之
    物，且附表五編號1所示之毒品海洛因業已另案諭知沒收，
    爰均不另為沒收之諭知，附此敘明。
三、公訴意旨另以：被告甲○○基於販賣第一級毒品海洛因及第
    二級毒品安非他命之單一行為決意，於附表六所示之時間、
    地點，或單獨，或與丁○○共同販賣海洛因、安非他命予附
    表六所示之人，因認被告甲○○此部分亦係犯毒品危害防制
    條例第4條第1項、第2項之販賣第一級毒品、第二級毒品罪
    嫌云云。而本件公訴人認被告甲○○涉犯上開罪嫌，無非係
    以證人壬○○、乙○○於警訊之證述及證人吳威良、夏德智
    、楊淑妮、陳怡涵、薛豐龍、黃文德、賴資凱、丁○○於偵
    查中之證述及通訊監察譯文為其論據。按犯罪事實應依證據
    認定，無證據不得推定其犯罪事實，刑事訴訟法第154條第2
    項定有明文。訊據被告甲○○堅決否認有於附表六所示之時
    間、地點，販賣海洛因及安非他命予附表六所示之人，並辯
    稱：並未販賣毒品等語。經查：
（一）就附表六編號1、2所示證人壬○○、乙○○之部分，公訴
      意旨係以證人壬○○、乙○○於警詢中證述及通訊監察譯
      文為據，然證人壬○○、乙○○於警詢中之陳述，均屬於
      被告以外之人於審判外之陳述，被告甲○○並已否認上開
      陳述之證據能力，復無刑事訴訟法第159條之2至第159條
      之5例外得為證據之情形，故證人壬○○、乙○○於警詢
      中之陳述，業經本院裁定認無證據能力，自不得為認定被
      告甲○○犯罪之證據，且依證人壬○○、乙○○之通訊監
      察譯文內容所示，均僅有「過去找你」等語之通話內容，
      則依該通聯內容所示，亦不足為證人壬○○、乙○○有向
      被告甲○○購買毒品之佐證，故公訴意旨遽依證人壬○○
      、乙○○於警詢之證述及上開通聯譯文內容即認被告甲○○涉犯附表六編號1、2所示之犯行，即有未合，此外，復
      查無其他證據證明被告甲○○確有公訴人所指附表六編號
      1、2之犯行，惟公訴意旨認此部分與前揭論罪科刑之部分
      ，有集合犯實質上一罪之關係，爰不另為無罪之諭知，附
      此敘明。
（二）就附表六編號3至編號9證人吳威良、夏德智、楊淑妮、陳
      怡涵、薛豐龍、黃文德、賴資凱之部分，雖經證人丁○○
      於偵查中證稱其係幫被告甲○○送安非他命等語（95年度
      他字第1576號卷二第455-459頁筆錄），然證人吳威良、
      夏德智、楊淑妮、陳怡涵、薛豐龍、黃文德、賴資凱均於
      偵查中證述係向丁○○購買安非他命，且均不認識被告甲○○等情無誤，則以上開證人購買安非他命均係與證人丁○○接洽，而由丁○○交付毒品，且均不認識被告甲○○
      之情節以觀，已難認定被告甲○○有與丁○○共同販賣安
      非他命之犯行，且證人丁○○於本院審理時證稱：是我自
      己販賣安非他命等語（見本院卷第163頁筆錄），亦與其
      於偵查中所為之證述不一，證人丁○○之證述顯有瑕疵，
      故尚不足依證人丁○○前有瑕疵之證述，即遽認被告甲○○有與丁○○共同販賣安非他命之犯行，故公訴意旨單以
      上開證人之證述及通訊監察譯文為據即認被告甲○○涉犯
      販賣安非他命之犯行，即有未合，此外，復查無其他證據
      證明被告甲○○確有公訴人所指此部分之犯行，惟公訴意
      旨認此部分與前揭論罪科刑之部分，有集合犯之實質上一
      罪關係，爰不另為無罪之諭知，亦附此敘明。
據上論斷，應依刑事訴訟法第299條第1項前段，毒品危害防制條
例第4條第1項、第2項、第8條第2項、第19條第1項，刑法第11條
前段、第28條、第47條第1項、第59條、第51條第5款，中華民國
九十六年罪犯減刑條例第2條第1項第3款、第7條、第10條第1項
，判決如主文。
本案經檢察官張立言到庭執行職務
中    華    民    國    97    年     1    月    21    日
                  刑事第二庭審判長法  官  黃永勝
                                  法  官  陳映佐
                                  法  官  鄭貽馨
以上正本證明與原本無異。
如不服本判決應於收受本判決後10日內，向本院提出上訴書狀，
並應敘述具體理由。若未敘述理由者，應於上訴期間屆滿後20日
內，向本院補提理由書狀 (均須按他造當事人之人數附繕本)。
                                  書記官  林嘉萍
中    華    民    國    97    年    1     月    22    日
附錄本案論罪科刑法條全文：
毒品危害防制條例第4條第1項、第2項
製造、運輸、販賣第一級毒品者，處死刑或無期徒刑；處無期徒
刑者，得併科新臺幣 1 千萬元以下罰金。
製造、運輸、販賣第二級毒品者，處無期徒刑或 7 年以上有期徒
刑，得併科新臺幣 7 百萬元以下罰金。
毒品危害防制條例第8條第2項
轉讓第二級毒品者，處 6 月以上 5 年以下有期徒刑，得併科新
臺幣 70 萬元以下罰金。
附表一
┌──┬───┬────┬───┬───┬──────┬────┐
│編號│交易時│交易對象│交易地│交易  │販賣毒品之方│販賣毒品│
│    │間    │        │點    │次數  │式          │所得金額│
│    │      │        │      │（均以│            │（新臺幣│
│    │      │        │      │最有利│            │）（均以│
│    │      │        │      │於被告│            │最有利於│
│    │      │        │      │之次數│            │被告之金│
│    │      │        │      │計算）│            │額計算）│
├──┼───┼────┼───┼───┼──────┼────┤
│1   │95年12│戊○○  │宜蘭縣│1次   │戊○○以其09│5千元   │
│    │月底某│        │宜蘭市│      │00000000號行│        │
│    │日    │        │大坡路│      │動電話撥打  │        │
│    │      │        │1段32 │      │0000000000、│        │
│    │      │        │號12樓│      │0000000000號│        │
│    │      │        │之3附 │      │行動電話與王│        │
│    │      │        │近    │      │順杰聯絡，王│        │
│    │      │        │      │      │順杰以5千元 │        │
│    │      │        │      │      │之代價，販賣│        │
│    │      │        │      │      │第一級毒品海│        │
│    │      │        │      │      │洛因予戊○○│        │
│    │      │        │      │      │1次         │        │
└──┴───┴────┴───┴───┴──────┴────┘
附表二
┌──┬───┬────┬───┬───┬──────┬────┐
│編號│交易時│交易對象│交易地│交易  │販賣毒品之方│販賣毒品│
│    │間    │        │點    │次數  │式          │所得金額│
│    │      │        │      │（均以│            │（新臺幣│
│    │      │        │      │最有利│            │）（均以│
│    │      │        │      │於被告│            │最有利於│
│    │      │        │      │之次數│            │被告之金│
│    │      │        │      │計算）│            │額計算）│
│    │      │        │      │      │            │        │
├──┼───┼────┼───┼───┼──────┼────┤
│1   │95年10│庚○○  │宜蘭縣│3次   │庚○○以其09│1萬5千元│
│    │月中旬│        │宜蘭市│      │00000000號、│        │
│    │起至95│        │光復國│      │0000000000號│        │
│    │年11月│        │小附近│      │行動電話撥打│        │
│    │6日止 │        │      │      │0000000000、│        │
│    │      │        │      │      │0000000000號│        │
│    │      │        │      │      │行動電話與王│        │
│    │      │        │      │      │順杰聯絡，王│        │
│    │      │        │      │      │順杰以每次5 │        │
│    │      │        │      │      │千元之代價，│        │
│    │      │        │      │      │販賣第二級毒│        │
│    │      │        │      │      │品安非他命予│        │
│    │      │        │      │      │庚○○3次   │        │
│    │      │        │      │      │            │        │
├──┼───┼────┼───┼───┼──────┼────┤
│2   │95年10│丙○○  │宜蘭縣│2次   │丙○○以其09│4千元   │
│    │月間  │        │宜蘭市│      │00000000號行│        │
│    │      │        │友愛百│      │行動電話撥打│        │
│    │      │        │貨對面│      │0000000000、│        │
│    │      │        │停車場│      │0000000000號│        │
│    │      │        │      │      │行動電話與王│        │
│    │      │        │      │      │順杰聯絡，王│        │
│    │      │        │      │      │順杰以每次2 │        │
│    │      │        │      │      │千元之代價，│        │
│    │      │        │      │      │販賣第二級毒│        │
│    │      │        │      │      │品安非他命予│        │
│    │      │        │      │      │丙○○2次   │        │
│    │      │        │      │      │            │        │
└──┴───┴────┴───┴───┴──────┴────┘
附表三
┌──┬───┬────┬───┬───┬──────┬────┐
│編號│交易時│交易對象│交易地│交易  │販賣毒品之方│販賣毒品│
│    │間    │        │點    │次數  │式          │所得金額│
│    │      │        │      │（均以│            │（新臺幣│
│    │      │        │      │最有利│            │）（均以│
│    │      │        │      │於被告│            │最有利於│
│    │      │        │      │之次數│            │被告之金│
│    │      │        │      │計算）│            │額計算）│
│    │      │        │      │      │            │        │
├──┼───┼────┼───┼───┼──────┼────┤
│1   │95年11│辛○○  │宜蘭縣│2次   │辛○○以其09│3千元   │
│    │月間某│        │宜蘭市│      │00000000號行│        │
│    │日起至│        │女中路│      │動電話撥打09│        │
│    │96年1 │        │全家便│      │00000000號行│        │
│    │月間某│        │利商店│      │動電話與王順│        │
│    │日止  │        │、宜蘭│      │杰聯絡，由林│        │
│    │      │        │市光復│      │志成交付第一│        │
│    │      │        │國小、│      │級毒品海洛因│        │
│    │      │        │宜蘭市│      │予辛○○，王│        │
│    │      │        │神農路│      │順杰及丁○○│        │
│    │      │        │附近  │      │以此方式，共│        │
│    │      │        │      │      │同以每次1、2│        │
│    │      │        │      │      │千元之代價，│        │
│    │      │        │      │      │販賣第一級毒│        │
│    │      │        │      │      │品海洛因予邱│        │
│    │      │        │      │      │創聖2次     │        │
├──┼───┼────┼───┼───┼──────┼────┤
│2   │95年10│子○○  │宜蘭縣│1次   │子○○以其09│1千元   │
│    │月間  │        │宜蘭市│      │00000000號行│        │
│    │      │        │光復國│      │動電話撥打09│        │
│    │      │        │小附近│      │00000000號行│        │
│    │      │        │      │      │動電話與王順│        │
│    │      │        │      │      │杰聯絡，由林│        │
│    │      │        │      │      │志成交付第一│        │
│    │      │        │      │      │級毒品海洛因│        │
│    │      │        │      │      │予子○○，王│        │
│    │      │        │      │      │順杰及丁○○│        │
│    │      │        │      │      │以此方式，共│        │
│    │      │        │      │      │同以1千元之 │        │
│    │      │        │      │      │代價，販賣第│        │
│    │      │        │      │      │一級毒品海洛│        │
│    │      │        │      │      │因予子○○1 │        │
│    │      │        │      │      │次          │        │
└──┴───┴────┴───┴───┴──────┴────┘
附表四
┌──┬───┬────┬───┬───┬──────┬────┐
│編號│交易時│交易對象│交易地│交易  │販賣毒品之方│販賣毒品│
│    │間    │        │點    │次數  │式          │所得金額│
│    │      │        │      │（均以│            │（新臺幣│
│    │      │        │      │最有利│            │）（均以│
│    │      │        │      │於被告│            │最有利於│
│    │      │        │      │之次數│            │被告之金│
│    │      │        │      │計算）│            │額計算）│
│    │      │        │      │      │            │        │
├──┼───┼────┼───┼───┼──────┼────┤
│1   │95年10│陳建玲  │宜蘭縣│2次   │陳建玲以其09│6千5百元│
│    │月間  │        │宜蘭市│      │00000000號行│        │
│    │      │        │健康路│      │動電話撥打09│        │
│    │      │        │己○○│      │00000000號行│        │
│    │      │        │租屋處│      │動電話與林鳳│        │
│    │      │        │      │      │娟聯絡，由王│        │
│    │      │        │      │      │順杰將第二級│        │
│    │      │        │      │      │毒品安非他命│        │
│    │      │        │      │      │交由己○○交│        │
│    │      │        │      │      │付予陳建玲，│        │
│    │      │        │      │      │甲○○及林鳳│        │
│    │      │        │      │      │娟以此方式，│        │
│    │      │        │      │      │共同以2千元 │        │
│    │      │        │      │      │、4千5百元之│        │
│    │      │        │      │      │代價，販賣第│        │
│    │      │        │      │      │二級毒品安非│        │
│    │      │        │      │      │他命予陳建玲│        │
│    │      │        │      │      │2次         │        │
│    │      │        │      │      │            │        │
├──┼───┼────┼───┼───┼──────┼────┤
│2   │95年10│李雅惠  │宜蘭縣│10次  │李雅惠以其09│1萬元   │
│    │月中旬│        │宜蘭市│      │00000000號行│        │
│    │某日起│        │健康路│      │動電話與林鳳│        │
│    │至95年│        │己○○│      │娟聯絡，由王│        │
│    │12月初│        │租屋處│      │順杰將第二級│        │
│    │某日止│        │      │      │毒品安非他命│        │
│    │      │        │      │      │交由己○○交│        │
│    │      │        │      │      │付予李雅惠，│        │
│    │      │        │      │      │甲○○及林鳳│        │
│    │      │        │      │      │娟以此方式，│        │
│    │      │        │      │      │共同以每次1 │        │
│    │      │        │      │      │千元之代價，│        │
│    │      │        │      │      │販賣第二級毒│        │
│    │      │        │      │      │品安非他命予│        │
│    │      │        │      │      │李雅惠10 次 │        │
│    │      │        │      │      │            │        │
├──┼───┼────┼───┼───┼──────┼────┤
│3   │95年11│陳銘祺  │宜蘭縣│1次   │陳銘祺以其09│3百元   │
│    │月24日│        │宜蘭市│      │00000000號行│        │
│    │      │        │光復國│      │動電話撥打09│        │
│    │      │        │小    │      │00000000號行│        │
│    │      │        │      │      │動電話與林鳳│        │
│    │      │        │      │      │娟聯絡，由王│        │
│    │      │        │      │      │順杰將第二級│        │
│    │      │        │      │      │毒品安非他命│        │
│    │      │        │      │      │交由己○○交│        │
│    │      │        │      │      │付予陳建玲，│        │
│    │      │        │      │      │甲○○及林鳳│        │
│    │      │        │      │      │娟以此方式，│        │
│    │      │        │      │      │共同以3百元 │        │
│    │      │        │      │      │之代價，販賣│        │
│    │      │        │      │      │第二級毒品安│        │
│    │      │        │      │      │非他命予陳銘│        │
│    │      │        │      │      │祺1次       │        │
└──┴───┴────┴───┴───┴──────┴────┘
附表五
┌─┬──────┬──────┐
│編│品       名 │數量        │
│號│            │            │
├─┼──────┼──────┤
│1 │海洛因      │6小包（驗後 │
│  │            │淨重5.50公克│
│  │            │，空包裝重合│
│  │            │計1.66公克）│
├─┼──────┼──────┤
│2 │安非他命吸食│5組         │
│  │器          │            │
├─┼──────┼──────┤
│3 │毒品提撥器  │3支         │
├─┼──────┼──────┤
│4 │現金        │11,900 元   │
├─┼──────┼──────┤
│5 │便條紙      │5張         │
├─┼──────┼──────┤
│6 │分裝袋      │1袋         │
├─┼──────┼──────┤
│7 │電子秤      │1台         │
├─┼──────┼──────┤
│8 │行動電話    │4具         │
└─┴──────┴──────┘
附表六
┌─┬─┬────┬────┬────────┬─────────┐
│編│交│交易時間│交易次數│交易地點        │聯絡方式及交易之毒│
│號│易│        ├────┤                │品                │
│  │對│        │交易金額│                │                  │
│  │象│        │（新臺幣│                │                  │
│  │  │        │）      │                │                  │
├─┼─┼────┼────┼────────┼─────────┤
│1 │張│自95年10│2次     │宜蘭縣宜蘭市宜蘭│壬○○持有之093972│
│  │永│月下旬  │        │醫院停車場、光復│0412號行動電話與王│
│  │昌│        │        │國小附近        │順杰持有之00000000│
│  │  │        │        │                │91號行動電話聯絡，│
│  │  │        │        │                │甲○○販賣海洛因予│
│  │  │        ├────┤                │壬○○            │
│  │  │        │2千元   │                │                  │
│  │  │        │        │                │                  │
├─┼─┼────┼────┼────────┼─────────┤
│2 │周│自95年11│2次     │宜蘭縣宜蘭市光復│乙○○持有之093314│
│  │美│月上旬、│        │國小附近甲○○租│3740號行動電話與王│
│  │鳳│下旬某日│        │屋處            │順杰持有之00000000│
│  │  │        │        │                │69號行動電話聯絡，│
│  │  │        │        │                │甲○○販賣安非他命│
│  │  │        ├────┤                │予乙○○          │
│  │  │        │1、2千元│                │                  │
│  │  │        │        │                │                  │
├─┼─┼────┼────┼────────┼─────────┤
│3 │吳│自95年10│約5、6次│宜蘭縣宜蘭市慈安│吳威良持有之092714│
│  │威│月中旬某│        │路47巷2號2樓吳威│8034號行動電話與林│
│  │良│日起，至│        │良住處          │志成持有之00000000│
│  │  │96年1月 │        │                │84號行動電話聯絡，│
│  │  │12日止間│        │                │甲○○與丁○○共同│
│  │  │        ├────┤                │販賣安非他命予吳威│
│  │  │        │1千元   │                │良                │
│  │  │        │        │                │                  │
├─┼─┼────┼────┼────────┼─────────┤
│4 │夏│自95年10│4次     │宜蘭縣礁溪鄉德陽│夏德智持有之095516│
│  │德│月某日起│        │村成功路126之2號│9353號行動電話與林│
│  │智│，至95年├────┤夏德智住處、宜蘭│志成持有之00000000│
│  │  │12 月11 │8百元至1│縣礁溪鄉某處等處│84號行動電話聯絡，│
│  │  │日止間  │千元/次 │                │甲○○與丁○○共同│
│  │  │        │        │                │販賣安非他命予夏德│
│  │  │        │        │                │智                │
├─┼─┼────┼────┼────────┼─────────┤
│5 │楊│95年12月│1次     │宜蘭縣宜蘭市新興│楊淑妮持張建忠所有│
│  │淑│24日晚間│        │路上之「孔廟」  │之0000000000號行動│
│  │妮│6時30分 ├────┤                │電話與丁○○持有之│
│  │  │許      │1千元   │                │0000000000號行動電│
│  │  │        │        │                │話聯絡，甲○○與林│
│  │  │        │        │                │志成共同販賣安非他│
│  │  │        │        │                │命予楊淑妮        │
├─┼─┼────┼────┼────────┼─────────┤
│6 │陳│95年8、9│10次    │宜蘭縣員山鄉「員│陳怡涵持有之093966│
│  │怡│月間某日│        │山加油站」      │1194號行動電話與林│
│  │涵│起，至95├────┤                │志成持有之00000000│
│  │  │年12月某│1千元   │                │84號行動電話聯絡，│
│  │  │日止    │        │                │甲○○與丁○○共同│
│  │  │        │        │                │販賣安非他命予陳怡│
│  │  │        │        │                │涵                │
├─┼─┼────┼────┼────────┼─────────┤
│7 │薛│自95年12│2次     │宜蘭縣礁溪鄉和平│薛豐龍持有之098260│
│  │豐│月初某日│        │路附近          │6988號行動電話與林│
│  │龍│起，至95├────┤                │志成持有之00000000│
│  │  │年12月底│3千元   │                │84號行動電話聯絡，│
│  │  │某日止間│        │                │甲○○與丁○○共同│
│  │  │        │        │                │販賣安非他命予薛豐│
│  │  │        │        │                │龍                │
├─┼─┼────┼────┼────────┼─────────┤
│8 │黃│96年1月 │1次     │宜蘭縣宜蘭市某處│黃文德持有之098834│
│  │文│間某日  ├────┤                │1464號行動電話與林│
│  │德│        │1千或2千│                │志成持有之00000000│
│  │  │        │元      │                │34號行動電話聯絡，│
│  │  │        │        │                │甲○○與丁○○共同│
│  │  │        │        │                │販賣安非他命予黃文│
│  │  │        │        │                │德                │
├─┼─┼────┼────┼────────┼─────────┤
│9 │賴│95年12月│1次     │宜蘭縣礁溪鄉某處│賴資凱持有之096311│
│  │資│2日     ├────┤                │4447號行動電話與林│
│  │凱│        │5百元   │                │志成持有之00000000│
│  │  │        │        │                │84號行動電話聯絡，│
│  │  │        │        │                │甲○○與丁○○共同│
│  │  │        │        │                │販賣安非他命予賴資│
│  │  │        │        │                │凱                │
└─┴─┴────┴────┴────────┴─────────┘


司法院資訊處製作；財團法人民間司法改革基金會備份。
